seeConfig:
  hfst:
    Gen: ../../../src/generator-gt-norm.hfst
    Morph: ../../../src/analyser-gt-norm.hfst
  xerox:
    Gen: ../../../src/generator-gt-norm.xfst
    Morph: ../../../src/analyser-gt-norm.xfst
    App: lookup

Tests:

# todo:
# Proofread the gold standard (below)
# Then: run analyser, then correct. 


  Verb - nähđa: # Verb 'to do' - full paradigm
     nähđä+V+Inf: nähđä
     nähđä+V+Act+Ind+Prs+Sg1: näjen
     nähđä+V+Act+Ind+Prs+Sg2: näjet
     nähđä+V+Act+Ind+Prs+Sg3: näkkee
     nähđä+V+Act+Ind+Prs+Pl1: näjemä
     nähđä+V+Act+Ind+Prs+Pl2: näjettä
     nähđä+V+Act+Ind+Prs+Pl3: [nähđhään, näjethään]
     nähđä+V+Act+Ind+Prt+Sg1: näjin
     nähđä+V+Act+Ind+Prt+Sg2: näjit
     nähđä+V+Act+Ind+Prt+Sg3: näki
     nähđä+V+Act+Ind+Prt+Pl1: näjimä
     nähđä+V+Act+Ind+Prt+Pl2: näjittä
     nähđä+V+Act+Ind+Prt+Pl3: nähthiin
       
     nähđä+V+Act+Cond+Sg1: näkisin
     nähđä+V+Act+Cond+Sg2: näkisit
     nähđä+V+Act+Cond+Sg3: näkisi
     nähđä+V+Act+Cond+Pl1: näkisimmä
     nähđä+V+Act+Cond+Pl2: näkisittä
     nähđä+V+Act+Cond+Pl3: näkisivät
